臺灣新北地方法院民事裁定
111年度小上字第120號
上  訴  人  王清和  
訴訟代理人  黃柏嘉律師
            王秉信律師
被  上訴人  王清龍  
上列當事人間請求侵權行為損害賠償事件，上訴人對於中華民國
111年5月12日本院三重簡易庭111年度重小字第19號小額事件第
一審判決提起上訴，本院裁定如下：
    主  文
上訴駁回。
第二審訴訟費用新臺幣壹仟伍佰元由上訴人負擔。
    理  由
一、按對於小額程序第一審判決之上訴，非以其違背法令為理由
    ，不得為之。其上訴狀內應記載上訴理由，表明：一、原判
    決所違背之法令及其具體內容。二、依訴訟資料可認為原判
    決有違背法令之具體事實，民事訴訟法第436條之24第2項、
    第436條之25分別定有明文。所謂違背法令，係指判決不適
    用法規或適用不當。當事人以小額程序之第一審判決違背法
    令為理由提起上訴時，就原判決如何不適用法規或適用法規
    不當，其上訴狀或上訴理由書應有具體之指摘，並揭示該法
    規之條項或其內容，若係成文法以外之法則，應揭示該法則
    之旨趣，如依民事訴訟法第469條第1款至第5款所列各款事
    由提起上訴者，其上訴狀或上訴理由書應揭示合於該條款之
    事實，若小額程序上訴人之上訴狀或上訴理由書未依上述方
    法表明者，難認已對原判決之違背法令有具體之指摘，其上
    訴即不合法。又小額程序之上訴人若未於提起上訴後20日內
    提出如上所述之合法上訴理由書於第二審法院，第二審法院
    毋庸命其補正，即得依同法第436條之32第2項準用同法第47
    1條第1項規定，逕以裁定駁回之。另依民事訴訟法第436條
    之32第2項規定，第469條第6款之判決不備理由或理由矛盾
    之當然違背法令於小額事件之上訴程序並不準用，是小額事
    件之上訴程序所謂違背法令，不包含判決不備理由或理由矛
    盾情形。
二、上訴意旨略以：上訴人於原審陳述被上訴人有1/8，係對原
    審勸諭和解之意見，上訴人亦陳述被上訴人得使用公共空間
    ，並未限制被上訴人之使用範圍，亦未阻止被上訴人使用，
    原判決遽認上訴人為排他性使用，有判決理由矛盾及理由不
    備之違誤等語。
三、本件上訴人對於小額訴訟程序之第一審判決提起上訴，核其
    上訴理由，僅係就原審取捨證據、認定事實之職權行使，指
    摘其為不當，並未具體指出原審判決有何違背法令情事，更
    未指明原審判決所違反之法令條項或其內容，以及依訴訟資
    料有何判決違背法令之具體事實，且小額事件之上訴程序，
    不得以判決理由矛盾及理由不備為由，指摘原判決為違背法
    令，依上說明，自不得謂已合法表明上訴理由。從而，本件
    上訴，顯難認為合法，應予駁回。
四、本件第二審訴訟費用應依民事訴訟法第436條之19條第1項確
    定其數額為新臺幣1,500元，應由上訴人負擔。
據上論結，本件上訴為不合法，依民事訴訟法第436條之32第1項
、第2項、第444條第1項前段、第471條第1項、第436條之19第1
項、第95條、第78條，裁定如主文。
中　　華　　民　　國　　111 　年　　7 　　月　　29　　日
                  民事第六庭  審判長法　官　許瑞東
　　　　　　　　　
                                    法　官　黃信滿
　　　　　　　　　　　　　　　　　　　　　　
                                    法　官　陳佳君
以上正本係照原本作成。　　　　　　　　　　　
不得抗告。
中　　華　　民　　國　　111 　年　　7 　　月　　29　　日
                                    書記官  李淑卿